# 请问陈版，关于改制时从净资产剥离的职工安置费因职工退休无需支付的财税处理

提问人：tzxjoy 时间：2019-09-26 15:46:23
公司 2000 年改制时，按当地政府文件从净资产中剥离职工安置费，现在很多职工已退休，这部分退休人员对应的职工安置费已无需支付。我查见，根据财企 [2009]117 号《财政部关于企业重组有关职工安置费用财务管理问题的通知》第八条：　八、重组企业离退休人员及内退人员的管理单位应当对预提费用实行专户管理，并按约定从专户中向相关人员支付费用。预提资金不足支付相关费用的或者有结余的，按《企业会计准则》的相关规定计入管理单位当期损益。
请问：1.我将无需支付的职工安置费转入营业外收入或冲费用恰当吗？
2. 结转损益的这部分是否需要缴纳所得税？

回答人：chenyiwei
1 、在确定无需支付的前提下，前期预留的这部分负债可以转入营业外收入。
2 、是否需缴纳企业所得税的规定不明确，建议向主管税务机关沟通确认，个人理解是没有免税规定。